cs: Obsažené položky hasicího přístroje: Vypouštěcí hadice; Montážní držák; Jiné
pt-PT: Itens de extintor de incêndio incluídos: Mangueira de descarga; Suporte de montagem; Outro
en: Fire extinguisher items included: Discharge hose; Mounting bracket; Other
pt-BR: Itens de extintor de incêndio incluídos: Mangueira de descarga; Suporte de montagem; Outro
fr: Articles d’extincteur inclus: Tuyau d’évacuation; Support de montage; Autre
sk-SK: Položky hasiaceho prístroja v cene: Vypúšťacia hadica; Montážna konzola; Iné
tr: Yangın söndürücü öğeler dahildir: Tahliye hortumu; Montaj braketi; Diğer
ru: Комплект поставки огнетушителя: Сливной шланг; Монтажный кронштейн; Другой
es: Artículos de extintores incluidos: Manguera de descarga; Soporte de montaje; Otros
fi: Sammutustarvikkeet mukana: Poistoletku; Kannatin; Muu
de: Feuerlöscher-Artikel enthalten: Abflussschlauch; Montagehalterung; Sonstiges
ro-RO: Articole pentru stingător de incendiu incluse: Furtun de refulare; Suport de montare; Altele
th: รวมอุปกรณ์ดับเพลิง: ท่อส่ง; ขายึด; อื่นๆ
bg-BG: Включени са елементи за пожарогасители: Изпускателен маркуч; Монтажна скоба; Други
it: Articoli estintori inclusi: Tubo di scarico; Staffa di fissaggio; Altro
vi: Đi kèm thiết bị bình chữa cháy: Ống xả; Giá lắp ghép; Khác
hr-HR: Dodatni predmeti uključeni uz vatrogasni aparat: Ispusno crijevo; Montažni nosač; Ostalo
da: Brandslukningsartikler medfølger: Afløbsslange; Monteringsbeslag; Andet
zh-CN: 包含灭火器物品: 排放软管; 安装支架; 其他
ja: 消火器付属品: 排出ホース; 取付けブラケット; その他
lt-LT: Komplekte esantys ugnies gesinimo elementai: Žarna; Tvirtinimo laikiklis; Kita
ko: 소화기 품목 포함: 배출 호스; 장착 브래킷; 기타
nl: Brandblusserartikelen inbegrepen: Afvoerslang; Montagebeugel; Andere
nb: Brannslukningsutstyr inkludert: Utløpsslange; Monteringsbrakett; Annet
hu: A tartalmazott tűzoltókészülék-részek: Nyomótömlő; Rögzítőkonzol; Egyéb
zh-TW: 包含滅火器品項: 排放軟管; 安裝支架; 其他
sv: Brandsläckarartiklar som ingår: Utloppsslang; Monteringsfäste; Övrigt
pl: Elementy gaśnicy w zestawie: Wąż tłoczny; Uchwyt montażowy; Inne
sl-SI: Priloženi deli gasilnega aparata: Izpustna cev; Montažni nosilec; Drugo
el: Περιλαμβάνονται είδη πυροσβεστήρα: Εύκαμπτος σωλήνας εκκένωσης; Βραχίονας στήριξης; Άλλο